臺灣高雄地方法院民事判決　　　　　 110年度鳳原小字第24號
原　　　告　黃福全　
被　　　告　邱瑋婷　


上列當事人間請求損害賠償事件，本院於民國110 年10月25日言
詞辯論終結，判決如下：
    主      文
被告應給付原告新臺幣壹萬玖仟零捌拾元，及自民國一一○年十
月十九日起至清償日止，按週年利率百分之五計算之利息。
原告其餘之訴駁回。
訴訟費用新臺幣壹仟元由被告負擔。
本判決第一項得假執行。但被告以新臺幣壹萬玖仟零捌拾元為原
告預供擔保後，得免為假執行。
    事實及理由
一、按小額訴訟之訴狀送達後，原告不得將原訴變更或追加他訴
    。但擴張或減縮應受判決事項之聲明者，不在此限，民事訴
    訟法第436 條第2 項、第436 條之23、第255 條第1 項但書
    第3 款分別定有明文。本件原告起訴時原請求：被告應給付
    原告新臺幣（下同）51,200元，及自起訴狀繕本送達翌日起
    至清償日止，按週年利率5 ％計算之利息（本院卷第9 頁）
    ，嗣於本院審理中減縮請求金額為35,800元，並變更聲明如
    下述（本院卷第111 頁），核與前揭規定相符，自應准許。
二、被告經合法通知，無正當理由未於言詞辯論期日到場，核無
    民事訴訟法第386 條各款所列情形，爰依原告聲請，由其一
    造辯論而為判決。
三、原告主張：被告於民國110 年5 月23日21時38分許，騎乘車
    牌號碼000-0000號普通重型機車（下稱肇事車輛），行經高
    雄市○○區○○路000 巷00號前（下稱系爭地點），因未注
    意車前狀況，並隨時採取必要之安全措施，而不慎先撞擊訴
    外人謝宗霖停放在系爭地點之車牌號碼000-0000號普通重型
    機車，並致該機車前車頭再撞擊由訴外人連順交通有限公司
    （下稱連順公司）所有並由原告停放於系爭地點騎樓下之車
    牌號碼000-0000號營業小客車（下稱系爭車輛）左前車頭，
    致系爭車輛受損送廠維修費用為35,800元（含零件費用22,8
    00元、工資費用13,000元），連順公司已將系爭車輛損害賠
    償請求權讓與原告。為此，爰依侵權行為及債權讓與之法律
    關係提起本訴，並聲明：被告應給付原告35,800元，及自起
    訴狀繕本送達翌日起至清償日止，按週年利率5 ％計算之利
    息。
四、被告受合法通知，未於言詞辯論期日到場，亦未提出書狀做
    任何聲明或陳述。
五、本院得心證之理由：
  ㈠按因故意或過失，不法侵害他人之權利者，負損害賠償責任
    ；汽車、機車或其他非依軌道行駛之動力車輛，在使用中加
    損害於他人者，駕駛人應賠償因此所生之損害，民法第184
    項第1 項前段、第191 條之2 前段分別定有明文。查原告主
    張之事實，業據其提出高雄市政府警察局道路交通事故當事
    人登記聯單、高雄市政府警察局道路交通事故初步分析研判
    表、估價單、系爭車輛行車執照、車主債權讓與書等件為證
    （本院卷第15至21頁、第91至93頁），並有本院職權調閱之
    本件事故交通資料等資料附卷可稽（本院卷第29至63頁），
    而被告經合法通知未到庭爭執，亦未提出書狀作有利於己之
    聲明或陳述以供本院審酌，是本件調查證據之結果，堪信原
    告主張為真實。是以，原告依侵權行為及債權讓與之法律關
    係請求被告損害賠償，自屬有據。
  ㈡次按不法毀損他人之物者，被害人得請求賠償其物因毀損所
    減少之價額；負損害賠償責任者，除法律另有規定或契約另
    有訂定外，應回復他方損害發生前之原狀，前項情形，債權
    人得請求支付回復原狀所必要之費用，以代回復原狀，民法
    第196 條、第213 條第1 項、第3 項分別定有明文。又依民
    法第196 條請求賠償物被毀損所減少之價額，得以修復費用
    為估定之標準，但以必要者為限，例如：修理材料以新品換
    舊品，應予折舊，此有最高法院77年5 月17日77年度第9 次
    民事庭會議決議可資參照。故債權人所得請求者既為回復原
    狀之必要費用，倘以維修費用為估定其回復原狀費用之標準
    ，則修理材料以新品換舊品時，即應予折舊。而關於固定資
    產折舊率又可分為平均法及定率遞減法。所謂平均法係以固
    定資產成本減除殘價後之餘額，按固定資產耐用年數表規定
    之耐用年數平均分攤，計算其每期折舊額，定率遞減法係以
    固定資產每期減除該期折舊額之餘額順序作為各次期計算折
    舊之基數，而以一定比率計算其折舊額。是依損害賠償之目
    的在於填補被害人實際損害之目的而言，應採用平均法計算
    折舊，較為公允。查原告業已支出系爭車輛維修費用35,800
    元（含零件費用22,800元、工資費用13,000元），均屬必要
    修復費用，而系爭車輛係106 年10月出廠（本院卷第91頁）
    ，迄本件事故發生時即110 年5 月23日，已使用3 年8 月（
    不滿1 個月者以1 月計），依行政院所發布之固定資產耐用
    年數表及固定資產折舊率表，營業小客貨車之耐用年數為4
    年，則零件扣除折舊後之維修費用估定為6,080 元【計算方
    式：1.殘價＝取得成本÷( 耐用年數＋1)即22,800÷( 4+1)
    ≒4,560 （小數點以下四捨五入）；2.折舊額＝( 取得成本
    －殘價) ×1/（耐用年數）×（使用年數）即( 22,800－4,
    560)×1/4 ×（3+8/ 12 ）≒16,720（小數點以下四捨五入
    ）；3.扣除折舊後價值＝（新品取得成本－折舊額）即22,8
    00－16,720＝6,080 】，另加計無庸計算折舊之工資費用13
    ,000元，原告得請求被告賠償之系爭車輛維修費用應為19,0
    80元（計算式：6,080 元＋13,000元＝19,080元）。
  ㈢復按遲延之債務，以支付金錢為標的者，債權人得請求依法
    定利率計算之遲延利息；應付利息之債務，其利率未經約定
    ，亦無法律可據者，週年利率為5 ％；給付無確定期限者，
    債務人於債權人得請求給付時，經其催告而未為給付，自受
    催告時起，負遲延責任。其經債權人起訴而送達訴狀，與催
    告有同一之效力，民法第233 條第1 項前段、第203 條、第
    229 條第2 項亦分別定有明文。查原告起訴狀繕本於110 年
    9 月28日公告公示送達（本院卷第81頁），經20日即110 年
    10月18日發生催告之效力，準此，原告請求給付自起訴狀繕
    本送達翌日即110 年10月19日起至清償日止，按週年利率5
    ％計算之利息，於法並無不合，應予准許。    
六、綜上所述，原告依據侵權行為及債權讓與之法律關係，請求
    被告給付19,080元，及自110 年10月19日起至清償日止，按
    週年利率5 ％計算之利息範圍，為有理由，應予准許，逾此
    範圍之請求，為無理由，應予駁回。
七、本件係就民事訴訟法第436 條之8 適用小額訴訟程序所為被
    告敗訴之判決，依同法第436 條之20規定，應依職權宣告假
    執行，並依同法第436 條之23準用第436 條第2 項，適用同
    法第392 條第2 項規定，依職權宣告被告如預供擔保，得免
    為假執行。
八、又本件應適用小額訴訟程序，依民事訴訟法第436 條之19第
    1 項規定，法院為訴訟費用之裁判時，併確定訴訟費用額為
    1,000 元。另原告之訴雖一部有理由、一部無理由，然因原
    告確有提起本件訴訟必要，且起訴後應徵之裁判費至少為1,
    000 元（民事訴訟法第77條之13規定參照），是本院認應依
    民事訴訟法第79條規定，酌量情形由被告全部負擔。
中    華    民    國   110    年    11    月    19    日
                  鳳山簡易庭  法  官   藍雅筠
以上正本係照原本作成。
民事訴訟法第436 條之24第2 項：對於本判決之上訴，非以違背
法令為理由，不得為之。
如對本判決上訴，須於判決送達後20日內向本院提出上訴狀，並
須表明原判決所違背之法令及其具體內容與依訴訟資料可認為原
判決有違背法令之具體事實之上訴理由（均須按他造當事人之人
數附繕本）。            
中    華    民    國   110    年    11    月    19    日
                              書記官   蔡毓琦
┌────────────┐
│訴訟費用計算式          │
├────────────┤
│裁判費（新臺幣）1,000元 │
├────────────┤
│合計            1,000元 │
└────────────┘